臺灣彰化地方法院刑事判決　　　　　　　 94年度訴字第714號
公　訴　人　臺灣彰化地方法院檢察署檢察官
被　　　告　甲○○　男　41歲.
　　　　　　　　　　住彰化縣芳.
上列被告因違反毒品危害防制條例案件，經檢察官提起公訴（94
年度毒偵字第85號），被告於本院準備程序中就被訴事實為有罪
之陳述，經本院裁定依簡式審判程序審理，判決如下：
    主  文
甲○○連續施用第一級毒品，累犯，處有期徒刑拾月；又連續施
用第二級毒品，累犯，處有期徒刑捌月；應執行有期徒刑壹年肆
月。
    事  實
一、甲○○前於民國87年11月30日、88年5月27日，因贓物案件
    ，經本院分別判處有期徒刑5月、6月確定，嗣再經定應執行
    刑為有期徒刑9月，又於88年6月21日，因違反毒品危害防制
    條例案件，經本院判處有期徒刑10月確定，上開案件經接續
    執行後，於89年11月10日獲假釋出獄，90年1月25日假釋期
    滿未經撤銷視為已執行完畢。又其曾於88年間，因二犯毒品
    危害防制條例案件，經裁定送觀察、勒戒後，認有繼續施用
    毒品傾向，再令入戒治處所施以強制戒治，嗣經裁定停止戒
    治，所餘戒治期間付保護管束，迄89年2月29日保護管束期
    滿未經撤銷而視為執行完畢。惟甲○○又因施用第1、2級毒
    品案件，經檢察官提起公訴後，由本院於93年7月28日以93
    年度訴字第376號各判處有期徒刑8月、7月，並定應執行刑
    為有期徒刑1年1月，甲○○不服上訴，同年11月11日經臺灣
    高等法院台中分院以93年上訴字第1521號維持原判，並於同
    年12月24日確定（94年5月2日入監執行）。詎甲○○仍不知
    悔改，未能戒除毒癮，於前揭強制戒治處分執行完畢釋放後
    5年內，各基於施用第1級毒品海洛因及第2級毒品安非他命
    之概括犯意，自臺灣高等法院台中分院93年上訴字第1521號
    判決宣示後之93年11月中旬某日起至94年5月2日12時許止，
    在其位於彰化縣芳苑鄉新寶村永豐巷22號住處或雲林縣崙背
    鄉某處貨櫃屋中，以將海洛因摻入香菸中點燃後吸食之方式
    ，連續施用第1級毒品海洛因多次，2至3天施用1次；另自93
    年11月中旬某日起至94年5月1日某時止，在其位於上址住處
    ，以將安非他命置於玻璃管中再以火燒烤，使產生煙霧後吸
    食之方式，連續施用第2級毒品安非他命多次，施用時間不
    固定。嗣於93年12月23日12時5分許，在彰化縣二林鎮○○
    里○○路229號前為警查獲，經其同意後採尿送驗，結果其
    尿液嗎啡及甲基安非他命均呈陽性反應；又甲○○於94年5
    月2日入監執行前揭1年1月之有期徒刑時，經臺灣彰化看守
    所對其採尿送驗，結果其尿液安非他命類藥物及鴉片類藥物
    均呈陽性反應。
二、案經彰化縣警察局二林分局報請臺灣彰化地方法院檢察署檢
    察官偵查起訴。
    理  由
一、上開事實，業據被告甲○○於本院審理時坦承不諱，且被告
    於93年12月23日經其同意後採集之尿液，經送詮昕科技股份
    有限公司檢驗結果，甲基安非他命及嗎啡均呈陽性反應，此
    有上開公司於94年4月7日出具之濫用藥物尿液檢驗報告及彰
    化縣警察局二林分局委託檢驗尿液代號與真實姓名對照認證
    表各1紙等附卷可稽，再被告於94年5月2日入監執行前揭1年
    1月之有期徒刑時，經臺灣彰化看守所對其採尿送驗，結果
    其尿液安非他命類藥物及鴉片類藥物均呈陽性反應，復有臺
    灣彰化看守所檢體採收紀錄表及中山醫學大學附設醫院藥物
    濫用檢測中心尿液篩檢檢驗報告各1紙在卷足憑，被告自白
    核與事實相符。又被告前於88年間，因二犯毒品危害防制條
    例案件，經裁定送觀察、勒戒後，認有繼續施用毒品傾向，
    再令入戒治處所施以強制戒治，嗣經裁定停止戒治，所餘戒
    治期間付保護管束，迄89年2月29日保護管束期滿未經撤銷
    而視為執行完畢等情，有臺灣彰化地方法院檢察署刑案資料
    查註紀錄表及臺灣高等法院被告前案紀錄表等附卷可據，被
    告於上述強制戒治處分執行完畢釋放後5年內再施用第1、2
    級毒品，其事證明確。又參照最高法院32年上字第257號號
    判例意旨：「按刑事訴訟法第294條第1款規定（現行刑事訴
    訟法第302條第1款），案件曾經判決確定者，應為免訴之判
    決，係以同一案件，已經法院為實體上之確定判決，該被告
    應否受刑事制裁，即因前次判決而確定，不能更為其他有罪
    或無罪之實體上裁判。此項原則，關於實質上一罪或裁判上
    一罪（如刑法第55條及第56條之犯罪），其一部事實已經判
    決確定者，對於構成一罪之其他部分，固亦均應適用，但此
    種情形，係因審判不可分之關係，在審理事實之法院，對於
    全部犯罪事實，按照刑事訴訟法第246條規定本應予以審判
    ，故其確定判決之既判力，亦自應及於全部之犯罪事實，若
    在最後審理事實法院宣示判決後，始行發生之事實，既非該
    法院所得審判，即為該案判決之既判力所不能及，檢察官或
    自訴人如就此部發生之事實依法起訴，既不在曾經確定判決
    之範圍以內，即係另一犯罪問題，受訴法院仍應分別為有罪
    或無罪之實體上裁判，縱令檢察官或自訴人，係就前案事實
    與其後新發生之事實，誤認為實質上一罪或裁判上一罪，一
    併起訴，受訴法院除應將前確定判決既判力所及部分諭知免
    訴外，關於其後新發生之事實，並不在刑事訴訟法第294條
    第1款所載情形之列，非可一併免訴。」，本件被告係於前
    案即臺灣高等法院台中分院93年上訴字第1521號判決宣示後
    之93年11月中旬某日起始又再施用第1、2級毒品，該期間之
    施用犯行，即非前開刑事判決所得審判，即為該案確定判決
    之既判力所不能及，檢察官就此部分再行起訴，核無違誤。
    從而，被告右揭犯行，洵堪認定，自應依法論科。
二、核被告所為，係犯毒品危害防制條例第10條第1項、第2項之
    施用第1、2級毒品罪。被告於施用前持有第1級毒品海洛因
    及第2級毒品安非他命之低度行為，各為施用之高度行為所
    吸收，不另論罪。被告先後多次施用第1級毒品海洛因及第
    2級毒品安非他命之犯行，均時間緊接，顯係基於概括之犯
    意，而觸犯構成要件相同之罪名，各應依連續犯論以一罪，
    並均加重其刑。又被告除起訴書所載93年12月22日20時許該
    次施用第1級毒品海洛因，及同年月23日採尿前回溯96小時
    內某時該次施用第2級毒品安非他命以外之犯行，雖均未經
    起訴，然因與已起訴且經論罪部分，具連續犯之裁判上一罪
    關係，為起訴效力所及，基於審判不可分，本院自應併予審
    理，附此敘明。被告所犯上開2罪，犯意各別，行為互殊，
    應予分論併罰。再查，被告前於87年11月30日、88年5月27
    日，因贓物案件，經本院分別判處有期徒刑5月、6月確定，
    嗣再經定應執行刑為有期徒刑9月，又於88年6月21日，因違
    反毒品危害防制條例案件，經本院判處有期徒刑10月確定，
    上開案件經接續執行後，於89年11月10日獲假釋出獄，90年
    1月25日假釋期滿未經撤銷視為已執行完畢，此有臺灣彰化
    地方法院檢察署刑案資料查註紀錄表及臺灣高等法院被告前
    案紀錄表在卷可佐，其受此有期徒刑執行完畢後，5年以內
    再犯有期徒刑以上之罪，均應依累犯規定遞加重其刑。爰審
    酌被告之品行、犯罪之動機、目的、施用毒品係自戕身心，
    且曾因施用毒品而送強制戒治處分，並因施用毒品案件甫經
    判刑確定，猶不知悔改，未能戒除毒癮，竟又再度施用第1
    、2級毒品，顯乏禁絕毒害之決心暨其犯後尚知坦承犯行等
    一切情狀，各量處如主文所示之刑，並定應執行刑，以示懲
    儆。
據上論斷，應依刑事訴訟法第273條之1第1項、第299條第1項前
段，毒品危害防制條例第10條第1項、第2項，刑法第11條前段、
第56條、第47條、第51條第5款，判決如主文。
本案經檢察官邱鼎文到庭執行職務。
中　　華　　民　　國　　94　　年　　7　　月　　12 　　日
                  刑事第二庭    法  官  王義閔
以上正本證明與原本無異。
如不服本判決，應於判決送達後10日內，向本院提出上訴狀（須
附繕本）。
中　　華　　民　　國　　94　　年　　7　　月　　12 　　日
                                書記官  詹國立
毒品危害防制條例第10條
施用第一級毒品者，處 6 月以上 5 年以下有期徒刑。
施用第二級毒品者，處 3 年以下有期徒刑。
